---
title: "EJERCICIO"
author: "JC"
date: "8 de junio de 2019"
output: html_document
---


## ENCUESTA INTERCENSAL 2015

El objetivo de este ejercicio es usar los comandos basicos en R para analizar la Encuesta Intercensal 2015 usando Markdown y publicar los resultados en *Rpub*

Antes de iniciar a trabajar en **R**, conviene limpiar el entorno de trabajo 

```{r eval=TRUE}

```

###0 Preparar el entorno de trabajo


####0.1. Instalar paquetes

Par dar inicio al analisis conviene preguntarse 

* ¿Que tipo de analisis se va a llevar a cabo?
* ¿Se van a hacer analisis estadistico?
* ¿Se haran graficas?


Con base en el tipo de analisis que se va a llevar a cabo, el primer paso es revisar los paquetes que ya estan instalados e instalar los que hagan falta, lo cual se puede hacer con el comando `install.package`.

####0.2. Cargar librerias

Hecho esto, el siguiente paso es **cargar** las librerias. Para mayor detalle se recomienda la pagina [Quick-R Packages](https://www.statmethods.net/interface/packages.html). Los paquetes que vamos a utilizar son: *foreign* y  *questionr* 

```{r eval=TRUE}

```

####0.3. Directorio de trabajo


Es importante que al iniciar se defina el directorio de trabajo, el cual corresponde a la carpeta en donde se encuentran los archivos que se van a utilizar. Hay que utilizar `//` o `/`  para definir el entorno de trabajo


```{r eval=TRUE}

```


###1. Analizar la base de datos

###1.0 Importar los datos

Para importar bases de datos hay que identificar el tipo de base y seleccionar la funcion mas adecuada. Por ejemplo, para este ejercicio se va a utilizar los datos en formato `.dta` se requiere la funcion `read.csv`. Se recomienda que la base de datos se llame `ei` (encuesta intercensal)

```{r eval=TRUE}

```
###1.2 Convertir a numerico las variables


El primer paso es cambiar la variable a numerico. Para ello usamos `as.numeric(as.character(  ))` con el correspondiente nombre de la base de datos y variable

```{r eval=TRUE}

```

###1.1 Frecuencias


Ya que en R se puede tener abiertas varias bases de datos, para analizar una variable es necesario indicar en que base se encuentra; para ello se escribe: el nombre de la variable, el simbolo `$` y el nombre de la variable. En este ejercicio, hay que tabular la variable `SEXO` de la base `Tr_persona01.dta`

```{r eval=TRUE}

```




###1.2 Generar etiquetas

En este caso se usa la variable `SEXO` la cual tiene dos valores (1 y 3) cuyas etiquetas son **1=Hombre**, **3=Mujer**.

```{r eval=TRUE}


```

###1.3 Tabular variable etiquetada

Para validar que se haya etiquetado correctamente la variable, se genera un tabulado para analizar el resultado

```{r eval=TRUE}

```


